---
title: "Feature Selection using Cluster Quality Indexes"
author: "Rafael Ladeira"
date: "Tuesday, April 14, 2015"
output: pdf_document
---

```{r, echo=FALSE}
suppressWarnings(library(knitr))

load("results.mtv.RData")
load("results.mtv.Pcirc2bA.RData")
````


\begin{center}
\Huge Iris
\end{center}
```{r, echo=FALSE}
kable(result.mtv.iris)
```
\newpage

\begin{center}
\Huge Breast Cancer
\end{center}
```{r, echo=FALSE}
kable(result.mtv.breast.cancer)
```
\newpage

\begin{center}
\Huge Gauss3
\end{center}
\begin{center}
Features 1 e 2 são as importantes.
\end{center}
```{r, echo=FALSE}
kable(result.mtv.gauss3)
```
\newpage

\begin{center}
\Huge 2moonsB
\end{center}
\begin{center}
Features 1 e 2 são as importantes e features 6 e 7 são redundantes com a 1 e 2 respectivamente.
\end{center}
```{r, echo=FALSE}
kable(result.mtv.two.moonsB)
```
\newpage

\begin{center}
\Huge Pcirc2bA
\end{center}
\begin{center}
Features 1 e 2 são as importantes e features 9 e 10 são redundantes com a 1 e 2 respectivamente.
\end{center}
```{r, echo=FALSE}
kable(result.mtv.Pcirc2bA)
```